臺灣高等法院刑事判決
109年度上易字第2247號
上  訴  人  
即  被  告  許秉宏




上列上訴人即被告因竊盜案件，不服臺灣新北地方法院109年度
審易字第1760號，中華民國109年9月10日第一審判決（起訴案號
：臺灣新北地方檢察署109年度偵字第22103號），提起上訴，本
院判決如下：
    主  文
上訴駁回。
    事實及理由
一、本案經本院審理結果，認原審以上訴人即被告許秉宏犯踰越
    門窗侵入住宅竊盜罪，累犯，判處有期徒刑7月，並諭知未
    扣案之犯罪所得新臺幣（下同）1萬元沒收，於全部或一部
    不能沒收或不宜執行沒收時，追徵其價額。其認事用法及量
    刑均無不當，應予維持，本判決除證據部分補充：「被告於
    本院審理時之自白」（見本院卷第83頁），並引用原審判決
    書記載之事實、證據及理由（如附件）。
二、被告上訴意旨略以：本件被告符合自首要件，被告是案發後
    自行到派出所投案，於事發當天即109年2月20日晚上製作另
    案的警詢筆錄時，就有跟偵辦員警講是從隔壁攀爬過去，而
    供出本案，且被告於警詢及原審中均自白認罪，警方當初承
    諾代被告求情、從輕量刑，卻隻字未提，原審量刑過重，請
    求從輕量刑云云。惟查：
  ㈠按對於未發覺之罪自首而受裁判者，得減輕其刑，刑法第62
    條前段定有明文；此所謂發覺，係指有偵查犯罪職權之公務
    員已知悉犯罪事實與犯罪之人而言。如案已發覺，則被告縱
    有陳述自己犯罪之事實，亦祗可謂為自白，不能認為自首。
    查證人即警員呂政剛於本院審理時到庭證稱：「制作（指另
    案被害人許惠琦）筆錄的時間是民國109年2月20日16時56分
    。案發當時現場遺留一支手機，被另案被害人許惠琦撿到，
    之後我們就知道是犯嫌所遺留下，被告後來也有主動撥打該
    支手機詢問，我們就請被告來拿手機，來派出所時並有出具
    監視畫面給被告看，被告也有認罪，且被害人（指另案被害
    人許惠琦）做筆錄時也已經有附指認表，所以當時已經知道
    犯嫌身分」、「我們鑑識人員是根據被害人的說法，而依被
    告有經過的地方這樣一路採證過去。林麗秋（即本案告訴代
    理人）報案時有說，不確定家裡有無財物損失，採證人員想
    說既然有經過，就這樣去採證指紋…。採證時間是下午4點半
    ，發現被侵入住宅時間是早上10點半，而被告是晚上7點多
    才到派出所」、「（問：為何會留下被告勘察採證同意書？
    ）我們是已經先懷疑被告，待7點50分被告到案，所以是被
    告承認後，我們才徵得其同意後採其鞋印。被告行為是連貫
    性，所以就是同一人所為…」、「我們在確定是同一人所為
    後才對其採鞋模，我們依照被害人陳述，大概就知道應該是
    同一竊盜犯嫌所為，所以被告晚上來做筆錄時，我們就順便
    對他採鞋模」等語，復有另案被害人許惠琦警詢筆錄、指認
    犯罪嫌疑人紀錄表、員警職務報告、被告警詢筆錄及本案告
    訴人徐教勘察採證同意書、被告勘察採證同意書在卷可稽（
    見偵卷第13、23頁，本院卷第93、95-102、105、106頁），
    足徵承辦員警於被告到案前即已依據另案被害人之指述及被
    告遺留在現場之手機，而發覺本案犯罪，是揆諸前揭說明，
    縱被告於到案後迄本院審理時均坦承本案竊盜犯行，亦僅為
    自白，而非自首，尚無刑法第62條自首規定之適用。
　㈡又按量刑係法院就繫屬個案犯罪之整體評價，為事實審法院
    得依職權自由裁量之事項。量刑判斷當否之準據，應就判決
    之整體觀察為綜合考量，不可摭拾其中片段，遽予評斷。即
    就個案量刑審酌之情狀為整體綜合之觀察，苟係以行為人之
    責任為基礎，並已斟酌刑法第57條各款所列情狀，基於刑罰
    目的性之考量、刑事政策之取向，以及行為人刑罰感應力之
    衡量等因素為之觀察，倘其刑之量定並未逾越公平正義之精
    神，客觀上亦不生量刑畸重之裁量權濫用，自不得任意指摘
    為違法（最高法院106年度台上字第1930號判決意旨參照）
    。原審量刑時業已審酌：「被告不思以正途獲取所需，而恣
    意踰越門窗侵入他人之住宅竊取財物，對社會治安、告訴人
    徐教之財產安全造成危害，應予非難，兼衡其高職肄業之智
    識程度（見原審卷附被告個人戶籍資料查詢結果1紙），入
    監前工作月薪5萬元、需撫養1歲之小孩，犯罪之目的、手段
    、竊得財物之價值，暨被告犯後雖坦認犯行，惟迄未與告訴
    人達成和解或取得其諒解等一切情狀」，係以行為人責任為
    基礎，斟酌刑法第57條各款事由，既未逾越法定範圍，亦無
    違背公平正義之精神，客觀上不生量刑畸重或失出之裁量權
    濫用，核與罪刑相當原則無悖，自難認原審量刑有何不當或
    違法。再者，原判決復敘明：「被告於受有期徒刑執行完畢
    後，5年內故意再犯本件有期徒刑以上之罪，為累犯；另依
    司法院釋字第775號解釋所示，為避免發生罪刑不相當之情
    形，法院就該個案依該解釋意旨，裁量是否加重最低本刑，
    審酌被告前因施用毒品、竊盜等案件，經法院判處罪刑暨定
    應執行刑，並接續執行，於107年8月23日執行完畢，竟仍不
    知戒慎其行，於執行完畢5年內又故意再為本件竊盜犯行，
    參酌前、後案所犯罪質相同，足認被告忽視法律禁令，對刑
    罰反應力薄弱，故依刑法第47條第1項規定加重其刑」，而
    本件被告所犯刑法第321條第1項第1款、第2款踰越門窗侵入
    住宅竊盜罪之法定刑為6月以上5年以下有期徒刑，是原審依
    累犯規定加重其刑後，對被告量處有期徒刑7月，實已屬輕
    度之量刑。
三、綜上所述，本件被告猶執前詞提起上訴請求從輕量刑云云，
    並無理由，應予駁回。
據上論斷，應依刑事訴訟法第368條、第373條，判決如主文。
本案經檢察官林卓儀提起公訴，檢察官侯名皇到庭執行職務。
中　　華　　民　　國　　110 　年　　1 　　月　　21　　日
                  刑事第一庭    審判長法　官  李釱任
                                      法　官  梁耀鑌
                                      法　官  崔玲琦
以上正本證明與原本無異。
不得上訴。
                                      書記官  李政庭
中　　華　　民　　國　　110 　年　　1 　　月　　21　　日

附錄：本案論罪科刑法條全文
中華民國刑法第321條
犯前條第1項、第2項之罪而有下列情形之一者，處6月以上5年以
下有期徒刑，得併科50萬元以下罰金：
一、侵入住宅或有人居住之建築物、船艦或隱匿其內而犯之。
二、毀越門窗、牆垣或其他安全設備而犯之。
三、攜帶兇器而犯之。
四、結夥三人以上而犯之。
五、乘火災、水災或其他災害之際而犯之。
六、在車站、港埠、航空站或其他供水、陸、空公眾運輸之舟、
    車、航空機內而犯之。
前項之未遂犯罰之。